最　高　行　政　法　院　裁　定
　　　　　　　　　　　　　94年度裁字第01808號
抗　告　人　李國川即唐川土木包工業
上列抗告人因與相對人財政部臺灣省南區國稅局間營業稅事件，
對於中華民國93年6月29日高雄高等行政法院93年度簡字第138號
裁定提起抗告，本院裁定如下︰
　　主  文
抗告駁回。
抗告訴訟費用由抗告人負擔。
　　理  由
一、按對於適用簡易程序之裁判提起上訴或抗告，須經本院許可
    ，且該許可以訴訟事件所涉及之法律見解具有原則性者為限
    ，行政訴訟法第235 條定有明文。所謂法律見解具有原則性
    ，係指該事件所涉及之法律問題意義重大，而有加以闡釋之
    必要而言。例如：對於行政命令是否牴觸法律所為之判斷，
    或就同類事件所表示之法律見解與其他高等行政法院所表示
    之見解互相牴觸者屬之。
二、本件抗告人於民國81至82年間涉嫌借用大名營造工程股份有
    限公司營造牌照，承建高雄縣登發國民小學保健室新建工程
    ，未依規定開立統一發票並申報銷售額新臺幣（下同）50,0
    000元，逃漏營業稅25,000元，經原處分機關高雄縣政府稅
    捐稽徵處（嗣由相對人承受該業務）核定補徵營業稅25,000
    元，並按所漏稅額處5倍罰鍰125,000元；另未依規定取得進
    項憑證合計397,413元，依稅捐稽徵法第44條規定處百分之
    五罰鍰19,870元。抗告人不服，申經復查結果，追減罰鍰2,
    500元，補徵營業稅部分仍予維持。抗告人復訴經財政部再
    訴願決定撤銷訴願決定及原處分，由原處分機關另為處分。
    相對人依撤銷意旨重核復查決定仍維持原核定及罰鍰處分。
    抗告人循序提起行政訴訟，求為判決撤銷訴願決定及原處分
    。
三、原審法院以：提起撤銷訴訟以已經合法訴願為前提，否則起
    訴不備其他要件，行政法院應以裁定駁回之，此觀行政訴訟
    法第4條第1項及第107條第1項第10款規定自明。而依訴願法
    第14條第1項規定，訴願之提起，應自行政處分達到或公告
    期滿之次日起30日內為之。前開重核復查決定書係於92年9
    月18日送達於抗告人，其提起訴願期間，自92年9月19日起
    算，扣除在途期間6日，應於92年10月24日（星期五）屆滿
    。抗告人遲至92年11月3日始向財政部提起訴願，已逾上開
    法定不變期間，為不合法。訴願決定為不受理之決定，洵無
    不合。本件既未經合法訴願前置程序，抗告人復對之提起撤
    銷訴訟，即非合法，應予駁回。至抗告人主張92年10月14日
    已對本案表示不服乙節，經查，此係抗告人不服相對人另案
    之92年8月25日南區國稅法一字第0920101054號復查決定所
    提起之訴願，其課稅及處罰之標的均與本件不同，故相對人
    係分別以二個不同之處分及復查決定為之，自難以二個案件
    均係關於抗告人81年度之營業稅云云，而將二者混為一談。
    是抗告人主張其已對相對人另案之復查決定提起之訴願，且
    該訴願亦是對抗告人81年度之營業稅表示不服，故可援引為
    係對本件一併不服之表示云云，並不可採等由，而依行政訴
    訟法第107條第1項第10款之規定，裁定駁回抗告人之訴。
四、抗告人意旨猶執陳詞主張已於92年10月14日對本案表示不服
    云云，核係對原裁定認定92年10月14日抗告人係對另案為不
    服表示，非對本案聲明不服之事實認定為爭執，核無所涉及
    之法律見解具原則性可言，揆諸首揭說明，抗告人提起抗告
    ，不應許可，其抗告難謂合法，應予駁回。
五、依行政訴訟法第104條、民事訴訟法第95條、第78條，裁定
    如主文。
中    華    民    國    94    年    9    月    8      日
                  第五庭審判長法  官　高　啟　燦
                              法  官　蔡　進　田
                              法  官　黃　璽　君
                              法  官　廖　宏　明
                              法  官　楊  惠  欽
以  上  正  本  證  明  與  原  本  無  異
中    華    民    國    94    年    9    月    9      日
　　　　　　　　　　　　　　　書記官　邱　彰　德
